【裁判字號】    98,審訴,2664
【裁判日期】    980902
【裁判案由】    偽證
【裁判全文】
臺灣高雄地方法院刑事判決            98年度審訴字第2664號
公  訴  人  臺灣高雄地方法院檢察署檢察官
被      告  甲○○
                    （另案於臺灣高雄女子監獄執行中）
上列被告因偽證案件，經檢察官聲請以簡易判決處刑（98年度偵
字第15091 號），本院認不宜以簡易判決處刑，改依通常程序審
理後，被告於準備程序為有罪之陳述，經本院合議庭裁定由受命
法官依簡式審判程序獨任審理，判決如下：
    主  文
甲○○犯偽證罪，累犯，處有期徒刑參月。
    事實及理由
一、本件被告甲○○所犯為死刑、無期徒刑或最輕本刑為3 年以
    上有期徒刑以外之罪，其於準備程序中就被訴事實為有罪之
    陳述，經法官告知簡式審判程序之旨，並聽取公訴人之意見
    後，依刑事訴訟法第273 條之1 第1 項規定，合議庭裁定由
    受命法官獨任進行簡式審判程序，合先敘明。
二、本件犯罪事實及證據，除證據部分補充「被告甲○○於本院
    審理中之自白」外，餘均引用檢察官聲請簡易判決處刑書之
    記載（如附件）。
三、按刑法上之偽證罪，不以結果之發生為要件，一有偽證行為
    ，無論當事人是否因而受有利或不利之判決，均不影響其犯
    罪之成立。而該罪所謂於案情有重要關係之事項，則指該事
    項之有無，足以影響於裁判之結果而言。是核被告甲○○所
    為，係犯刑法第168 條之偽證罪。被告有如檢察官聲請簡易
    判決處刑書所載之前科事實，有臺灣高等法院被告前案紀錄
    表1 份在卷可查，其受有期徒刑執行完畢後，5 年以內故意
    再犯本件有期徒刑以上之罪，為累犯，應依法加重其刑；又
    被告本件於檢察官偵查中為偽證行為後，嗣於檢察官起訴前
    再次傳訊時即自白犯罪，顯屬在所為虛偽陳述之案件裁判確
    定前之自白，應依刑法第172 條之規定，減輕其刑，並依法
    先加後減之。爰審酌被告犯行可能影響承審司法人員對事實
    認定之正確性，足使採證錯誤，判斷失平，並令事實不明，
    使國民因此對司法公信力喪失信心，妨害國家司法之公正性
    至鉅，更增加訴訟資源之無端浪費，所為並無可取，惟其係
    因一時失慮致為本件犯行，犯後始終坦承犯行，足見態度良
    好，並慮及被告之素行、犯罪動機、目的、檢察官請求從輕
    量刑等一切情狀，量處如主文所示之刑，以資懲儆。
四、據上論斷，應依刑事訴訟法第452 條、第273 條之1 第1 項
    、第299 條第1 項前段、第310 條之2 、第454 條第2 項，
    刑法第168 條、第47條第1 項、第172 條，判決如主文。
本案經檢察官陳登燦到庭執行職務。
中    華    民    國    98    年    9     月    2     日
                  刑事第三庭    法  官  黃沛文
以上正本，係照原本作成，證明與原本無異。
如不服本判決應於收受本判決後10日內向本院提出上訴書狀，並
應敘述具體理由，如未敘述上訴理由者，應於上訴期間屆滿後20
日內補提理由書狀於本院（均須按他造當事人之人數附繕本）「
切勿逕送上級法院」。
中    華    民    國    98    年    9     月    2     日
                                書記官  蕭永同
附錄本判決論罪之法條：
中華民國刑法第168條
（偽證罪）
於執行審判職務之公署審判時或於檢察官偵查時，證人、鑑定人
、通譯於案情有重要關係之事項，供前或供後具結，而為虛偽陳
述者，處7 年以下有期徒刑。
附件
臺灣高雄地方法院檢察署檢察官聲請簡易判決處刑書
                                     98年度偵字第15091號
    被      告  甲○○  女  28歲（民國○○年○月○日生）
                        籍設嘉義市○區○○路390號
                        現居台灣高雄女監
                        國民身分證統一編號：Ｚ000000000號
上列被告因偽證案件，業經偵查終結，認為宜以簡易判決處刑，
茲將犯罪事實及證據並所犯法條分敘如下：
           犯罪事實
一、甲○○前因施用毒品案件，經臺灣嘉義地方法院以94年度訴
    字第512號判處有期徒刑10月確定；又因施用毒品案件，經
    臺灣嘉義地方法院以95年度訴字第109號判處應執行有期徒
    刑1年確定；上開各罪，經臺灣嘉義地方法院以96年度聲減
    字第503號裁定減刑並定為應執行有期徒刑10月15日確定，
    甫於96年7月16日執行完畢。詎其猶不知悔改，明知夏嘉惠
    於民國97年5月4日20時許，毀損曲香玲位於高雄市苓雅區○
    ○○路189巷23號5樓租屋處之大門鐵網，竟基於偽證之犯意
    ，於97年10月16日，在臺灣高雄地方法院檢察署97年度偵緝
    字第2247號毀棄損壞案件偵查中，於供前為證人具結後，對
    檢察官所訊問「夏嘉惠當天有無至苓雅二路189巷23號5樓破
    壞該戶大門？」之對案情有重要關係之事項，虛偽陳述：「
    那天我弟弟不讓我進門，我請夏嘉惠幫我開門，夏嘉惠從門
    外伸手進去幫我開門。那扇門不用破壞，本來就可以開。」
    等語，足生影響國家司法權之正確行使。
二、案經本署檢察官自動檢舉簽分偵辦。
              證據並所犯法條
一、上揭犯罪事實，業據被告甲○○於本署偵查中坦承不諱，並
    有本署97年度偵緝字第2247號案件之97年10月16日筆錄、證
    人曲香玲、范振成於偵查中之證述、上址大門毀損照片4張
    在卷可稽，足證被告自白與事實相符，被告之罪嫌應堪予認
    定。
二、核被告所為，係犯刑法第168條之偽證罪嫌。至被告有如犯
    罪事實欄所載之論罪科刑執行情形，有本署刑案資料查註紀
    錄表、受觀察勒戒毒品及前科紀錄簡列表、全國施用毒品案
    件紀錄表在卷可稽，其於有期徒執行完畢後，5年之內故意
    再犯本件有期徒刑以上之罪，為累犯，請依刑法第47條第1
    項之規定加重其刑。復請爰審酌被告於前案再次作證時主動
    坦承犯行，並已書立悔過書，表明悔悟等情，顯見其甚具悔
    意，請予以從輕量刑。
三、依刑事訴訟法第451條第1項聲請逕以簡易判決處刑。
    此致
臺灣高雄地方法院
中    華    民    國    98    年    6     月    5     日
                              檢  察  官  陳瑜


司法院資訊處製作；財團法人民間司法改革基金會備份。
